臺灣臺南地方法院刑事判決
111年度易字第99號
公  訴  人  臺灣臺南地方檢察署檢察官
被      告  周維華


上列被告因竊盜案件，經檢察官提起公訴（110年度偵字第19086
號），本院判決如下：
    主  文
周維華犯攜帶兇器竊盜罪，處有期徒刑捌月。緩刑貳年。
    事  實
一、周維華意圖為自己不法所有，基於竊盜之犯意，於民國110
    年7月22日0時45分許，在臺南市東區生產路與崇明路交岔路
    口附近，以客觀上足供兇器使用之小鎚子1支，擊破林景耀
    所有停放於崇明路上之車牌號碼000-0000號營業用小客車副
    駕駛座車窗玻璃後（毀損部分未據告訴），竊取車內手機支
    架1個、手機充電線1條，得手後隨即離去。
二、案經臺南市政府警察局第一分局報告臺灣臺南地方檢察署檢
    察官偵查起訴。
    理  由
甲、程序部分：
一、本案以下所引用具傳聞證據性質之供述證據，被告周維華、
    檢察官於本院言詞辯論終結前均未爭執其證據能力，且本院
    審酌前開證據作成時之情況及證據取得過程等節，並無非出
    於任意性、不正取供或其他違法不當情事，且客觀上亦無顯
    不可信之情況，復經本院於審判期日就上開證據依法進行調
    查、辯論，是依刑事訴訟法第159條之5規定，均有證據能力
    。
二、本案以下所引用具非供述證據性質之證據資料，均無違反法
    定程序取得之情形，依刑事訴訟法第158條之4規定之反面解
    釋，均應有證據能力。
乙、實體部分：
一、訊據被告固坦承於上開時、地，以小鎚子擊破上開營業用小
    客車副駕駛座玻璃等情事，惟矢口否認有何攜帶兇器竊盜之
    犯行，並於本院審理時辯稱：我以前開計程車，停那邊也被
    打破好幾次，我有重度憂鬱症，那天吃完藥後心情不好去散
    心，因為之前跟計程車行鬧得不愉快，看到計程車就心情不
    好，才一時衝動打破玻璃，但我沒有偷竊的動機，手機支架
    及手機充電線都屬於無法變賣的東西，且不值錢，我家也有
    很多云云。經查，被告於前述時、地，以小鎚子擊破上開營
    業用小客車副駕駛座玻璃等情，業據被告供承在卷，核與證
    人林景耀之警詢證述相符，並有現場照片在卷可佐，應堪予
    認定。被告雖辯稱其未偷竊前開物品，惟被告在上開營業用
    小客車旁停留約3分多鐘，有本院勘驗筆錄及勘驗截圖在卷
    可參，且上開營業用小客車之前置物箱內物品遭翻落散佈於
    副駕駛座上，業據證人林景耀於警詢時證述明確，並有現場
    照片在卷可參，可知上開營業用小客車之車窗玻璃遭擊破後
    ，確有遭人動手翻找車內物品以竊取前述車內手機支架及手
    機充電線之情形，顯見被告確有竊取上開物品無訛。又被告
    於警詢時先辯稱其逗留上開地點係因看到地上有玻璃云云，
    後改稱其想嘗試撿到之玻璃擊破器是否有用而擊破車窗玻璃
    云云，復改稱其因過往從事計程車工作而對租車行有所不滿
    ，故看到計程車就心懷不滿而打破玻璃云云，被告於本院審
    理時則改稱逗留此處係因小解並思考要不要打破玻璃云云，
    顯見被告辯解前後不一，應屬事後卸責之詞，不足採信。至
    起訴意旨雖主張被告騎乘車牌號碼000-0000號普通重型機車
    至案發地點，惟被告供稱其係自住家步行至案發地點，前開
    監視器錄影畫面亦僅拍攝到被告步行至案發地點之畫面，故
    起訴意旨此部分所載犯罪事實，尚有誤認。綜上所述，被告
    前開所辯，應屬事後卸責之詞，不足採信。本案事證明確，
    被告犯行堪以認定，應予依法論科。
二、論罪科刑：
(一)按刑法第321條第1項第3款之攜帶兇器竊盜罪，係以行為人
    攜帶兇器竊盜為其加重條件，此所謂兇器，其種類並無限制
    ，凡客觀上足對人之生命、身體、安全構成威脅，具有危險
    性之兇器均屬之，且祇須行竊時攜帶此種具有危險性之兇器
    為已足，並不以攜帶之初有行兇之意圖為必要（最高法院79
    年台上字第5253號要旨參照）。查被告持以行竊之小鎚子1
    支，足以供被告用於破壞車窗，若持以攻擊人體，自能成傷
    ，客觀上自足以對人之生命、身體、安全構成威脅，顯為具
    有危險性之兇器無訛。是核被告所為，係犯刑法第321條第1
    項第3款之攜帶兇器竊盜罪。
(二)爰審酌被告於犯後否認犯行，未見悔意，及其自陳係碩士畢
    業、目前罹患重度憂鬱症、離婚、育有1子之智識程度、生
    活狀況等一切情狀，量處如主文所示之刑。又被告未曾因故
    意犯罪受有期徒刑以上刑之宣告，有臺灣高等法院被告前案
    紀錄表在卷可佐，被告雖否認犯行，惟審酌被告已與被害人
    林景耀達成和解，被害人林景耀於本院審理時表示原諒被告
    ，願意給予被告緩刑之機會等語，參以被告罹患重度憂鬱症
    之身心狀況，其經此偵審及科刑教訓，應知所警惕，信無再
    犯之虞，本院因認其所宣告之刑以暫不執行為適當，爰併宣
    告如主文所示之緩刑期間，以啟自新。
三、被告所持小鎚子1支，並未扣案，被告辯稱為其撿取之物，
    且依卷內事證亦無積極證據證明為被告所有之物，自不予宣
    告沒收之。又被告所竊物品，並未扣案，倘不能沒收，為進
    行價額認定估算，勢必先行確認原物之狀況，或有函詢各相
    關公司、機關以取得估算基礎之必要，過程即需耗費相當時
    日及訴訟資源，而上開物品屬動產，價值會隨時間經過折舊
    ，縱嗣後順利予以沒收或追徵價額，所取得之利益應甚微量
    ，故在本案中為宣告沒收、追徵價額進行之調查程序，與欲
    達成之目的顯不相當，不具實益，益難認具刑法上之重要性
    ，是參酌刑法第38條之2第2項規定，爰不予宣告沒收。
據上論斷，應依刑事訴訟法第299條第1項前段，判決如主文。
本案經檢察官葉佳蒨偵查起訴、檢察官莊士嶔到庭執行職務 
中　　華　　民　　國　　111 　年　　3 　　月　　7 　　日
　　　　　　　　　刑事第十五庭  法　官　莊政達
以上正本證明與原本無異。
如不服本判決應於收受本判決後20日內向本院提出上訴書狀，並
應敘述具體理由。其未敘述上訴理由者，應於上訴期間屆滿後20
日內向本院補提理由書狀（均須按他造當事人之人數附繕本）「
切勿逕送上級法院」。 
  　　　　　　　　　　　　　　　書記官　歐慧琪
中　　華　　民　　國　　111 　年　　3 　　月　　7 　　日
附錄本案論罪科刑法條：
中華民國刑法第321條
犯前條第1項、第2項之罪而有下列情形之一者，處6月以上5年以
下有期徒刑，得併科50萬元以下罰金：
一、侵入住宅或有人居住之建築物、船艦或隱匿其內而犯之。
二、毀越門窗、牆垣或其他安全設備而犯之。
三、攜帶兇器而犯之。
四、結夥三人以上而犯之。
五、乘火災、水災或其他災害之際而犯之。
六、在車站、港埠、航空站或其他供水、陸、空公眾運輸之舟、
    車、航空機內而犯之。
前項之未遂犯罰之。